臺灣彰化地方法院刑事判決　　　　　 100年度交簡上字第16號
公　訴　人　臺灣彰化地方法院檢察署檢察官
上　訴　人　楊哲豪
即　被　告
上列上訴人因業務過失傷害案件，不服本院99年度交簡字第1942
號中華民國99年12月3日第一審簡易判決（聲請簡易判決處刑案
號：99年度偵字第8082號），提起上訴，本院管轄之第二審合議
庭判決如下：
    主    文
原判決撤銷。
楊哲豪因過失傷害人，處拘役參拾日，如易科罰金，以新臺幣壹
仟元折算壹日。
    犯罪事實
一、楊哲豪於民國99年2月25日下午，駕駛車牌號碼7338-WK號自
    用小客車，沿彰化縣彰化市○○路由北往南方向行駛，於同
    日下午5時45分許，行經金馬路2段168號前時，原應注意駕
    駛車輛變換車道時，應讓直行車先行，並注意安全距離，而
    依當時天候晴、夜間有照明、柏油路面乾燥無缺陷、無障礙
    物、視距良好，並無不能注意之情事，竟疏未注意而貿然變
    換車道，與王仁洵所騎乘於同向慢車道之車牌號碼387-EKR
    號重型機車發生碰撞，使王仁洵人車倒地，而受有陰囊挫傷
    等傷害。嗣楊哲豪於肇事後犯罪未被發覺之前，報警並留在
    事故現場主動向到場處理車禍之員警坦承肇事，而自願接受
    裁判。
二、案經王仁洵訴由彰化縣警察局彰化分局報告臺灣彰化地方法
    院檢察署檢察官偵查起訴。
    理    由
壹、證據能力部分：
一、按被告以外之人於審判外之陳述，雖不符前4條之規定，而
    經當事人於審判程序同意作為證據，法院審酌該言詞陳述或
    書面陳述作成時之情況，認為適當者，亦得為證據；當事人
    、代理人或辯護人於法院調查證據時，知有第159條第1項不
    得為證據之情形，而未於言詞辯論終結前聲明異議者，視為
    有前項之同意，刑事訴訟法第159條之5定有明文。本案下列
    引為證據之證人陳述及書證，檢察官及被告楊哲豪均不爭執
    其證據能力，且以之作為證據並無不當，依上揭法條之規定
    ，自均有證據能力。
二、至本案其餘非供述證據，檢察官及被告亦不爭執證據能力，
    本院審酌該等證據作成及取得之程序均無違法之處，是後述
    所引用證據之證據能力均無疑義，合先敘明。
貳、實體部分：
一、訊據被告楊哲豪對於前開犯罪事實均坦承不諱，核與證人即
    告訴人王仁洵指述情節相符，復有道路交通事故調查報告表
    （一）、（二）、道路交通事故現場圖、道路交通事故當事
    人酒精測定紀錄表、現場及車損照片等件附卷可稽，足認被
    告自白與事實相符，堪可採信。又告訴人王仁洵因車禍受有
    陰囊挫傷等傷害，並有財團法人彰化基督教醫院診斷書等件
    在卷可憑。且按汽車行駛時，應注意兩車併行之間隔，隨時
    採取必要安全措施，且汽車在同向二車道以上道路變換車道
    時，應先顯示方向燈光，且應讓直行車先行，道路交通安全
    規則第91條第6款、第94條第3項、第98條第1項第6款分別訂
    有明文，被告駕車時當明知且應注意上開道路交通安全法規
    之規定，而依當時情況，天候為晴天、夜間有照明、柏油路
    面乾燥無缺陷亦無障礙物、視距良好等情況，並無不能注意
    之情事，竟疏未注意上開規定致肇車禍，其有過失甚明，且
    其過失行為與告訴人之傷害結果間，具有相當之因果關係。
    綜上所述，本件事證明確，被告犯行堪以認定。
二、核被告所為，係犯刑法第284條第1項前段過失傷害罪。另查
    ，被告於肇事後主動報警，嗣並接受裁判之事實，業據被告
    供明在卷，核與證人即告訴人於警詢中所述情節相符，是被
    告於員警尚不知何人犯罪前，坦承其為行為人，合於自首之
    要件，爰依刑法第62條前段之規定，予以減輕其刑。原審認
    被告過失傷害罪證明確，而予以論罪科刑，固非無見，被告
    以原審量刑過重為由上訴，雖無理由，惟被告符合自首要件
    ，業據前述，原判決未予敘明，尚有未合，仍應由本院予以
    撤銷改判。爰審酌被告對於道路交通安全未多加注意而釀本
    件禍事，實值非難，犯後雖坦承犯行，惟至今未與告訴人達
    成和解，並審酌其過失程度、肇事之情節、生活狀況等一切
    情狀，量處如主文所示之刑，並諭知易科罰金之折算標準。
據上論斷，應依刑事訴訟法第455條之1第1項、第3項、第369條
第1項前段、第364條、第299條第1項前段，刑法第284條第1項前
段、第62條前段、第41條第1項前段，刑法施行法第1條之1第1項
、第2項前段，判決如主文。
本案經檢察官陳隆翔到庭執行職務。
中    華    民    國   100    年    4     月    20    日
                  刑事第五庭  審判長  法  官  周淡怡
                                      法  官  李淑惠
                                      法  官  蔡家瑜
以上正本證明與原本無異。
不得上訴。
中    華    民    國   100    年    4     月    20    日
                                      書記官  吳芳儀
附錄論罪科刑法條:
中華民國刑法第284條
因過失傷害人者，處6月以下有期徒刑、拘役或5百元以下罰金，
致重傷者，處1年以下有期徒刑、拘役或5百元以下罰金。
從事業務之人，因業務上之過失傷害人者，處1年以下有期徒刑
、拘役或1千元以下罰金，致重傷者，處3年以下有期徒刑、拘役
或2千元以下罰金。